最高法院民事裁定　　　　　　　一○○年度台抗字第三七二號
再 抗告 人　吉祿國際有限公司
法定代理人　鄭琇璟
訴訟代理人　張柏山律師
上列再抗告人因與相對人芊隆有限公司間聲請假扣押（聲明異議
）事件，對於中華民國一○○年三月十日台灣高等法院台中分院
裁定（一○○年度抗更(一)字第二七號），提起再抗告，本院裁定
如下：
    主  文
再抗告駁回。                                            
再抗告訴訟費用由再抗告人負擔。
    理  由
本件再抗告人向台灣台中地方法院（下稱台中地院）司法事務官
聲准以九十九年度司裁全字第一三二七號裁定，於再抗告人以新
台幣（下同）一百萬元為相對人供擔保後，得對相對人之財產在
三百萬元範圍內為假扣押。相對人不服，對之提出異議，經台中
地院以九十九年度執事聲字第九一號裁定（下稱第九一號裁定）
駁回其異議後，提起抗告。原法院以：本件再抗告人主張伊向相
對人訂購橡膠貨品十個貨櫃，其中五個貨櫃相對人已交付完畢。
其餘五個貨櫃遲延未交付，而伊已付美金一萬六千七百元給相對
人，相對人遲延給付五個貨櫃造成伊損害新台幣（下同）三百萬
元云云，雖提出郵局存證信函、台中地院九十九年度上易字第四
三七號事件筆錄、九十九年度訴字第一六九六號判決書、九十九
年度訴字第七○一號事件筆錄、採購合約書、訂購單、對帳簽認
單及簽收單等為憑。然再抗告人所提上開證據僅足釋明假扣押之
請求，對於「假扣押之原因」，僅謂相對人有脫產以圖逃避債務
，目前並無證據云云（見原法院卷第四十六頁反面），再抗告人
既未提出任何證據釋明假扣押之原因，顯不符假扣押之要件等詞
，爰廢棄台中地院第九一號裁定，駁回再抗告人假扣押之聲請。
查債權人聲請假扣押，就請求及假扣押之原因，應釋明之，民事
訴訟法第五百二十六條第一項定有明文。所謂假扣押之原因，即
債務人有日後不能強制執行或甚難執行之虞者，例如債務人浪費
財產、增加負擔、或就財產為不利之處分，將達於無資力之狀態
、或移往遠地、逃匿無蹤或隱匿財產等情形。所謂釋明乃得用可
使法院信為真實並能即時調查之一切證據，此觀同法第二百八十
四條規定自明。倘債權人聲請假扣押，僅釋明請求之原因，而對
於「假扣押之原因」，並未提出可使法院信為真實並能即時調查
之一切證據，縱其陳明願供擔保，法院仍不得命供擔保准債權人
為假扣押。又債務人經債權人催告後斷然拒絕給付，僅屬債務不
履行之狀態，如非就債務人之職業、資產、信用等狀況綜合判斷
，可認定債務人現存之既有財產已瀕臨成為無資力或與債權人之
債權相差懸殊或財務顯有異常而難以清償債務之情形，亦不能遽
謂其有日後不能強制執行或甚難執行之虞，而認債權人對於假扣
押之原因已為釋明。本件再抗告人未提出任何證據以釋明假扣押
之原因存在，為原法院所合法認定，原法院因以裁定駁回再抗告
人假扣押之聲請，經核並無適用法規顯有錯誤之情形。再抗告論
旨以：相對人另行設立芊億有限公司，意圖脫產，且無房地產可
供執行。又伊提出證人陳信良證詞之筆錄，陳信良已明確結證相
對人法定代理人未交貨云云，指摘原裁定不當，聲明廢棄，非有
理由。
據上論結，本件再抗告為無理由。依民事訴訟法第四百九十五條
之一第二項、第四百八十一條、第四百四十九條第一項、第九十
五條、第七十八條，裁定如主文。
中    華    民    國  一○○  年    五    月   十二   日
                      最高法院民事第七庭
                          審判長法官  顏  南  全  
                                法官  林  大  洋  
                                法官  沈  方  維  
                                法官  鄭  傑  夫  
                                法官  李  慧  兒  
本件正本證明與原本無異
                                      書  記  官  
中    華    民    國  一○○  年    五    月  二十五  日
                                                      Q